臺灣嘉義地方法院刑事判決
110年度易字第180號
公  訴  人  臺灣嘉義地方檢察署檢察官
被      告  陳安助



上列被告因竊盜案件，經檢察官提起公訴（110年度偵緝字第104
號），本院判決如下：
    主  文
乙○○犯侵入住宅竊盜罪，累犯，處有期徒刑拾月。未扣案之現金
新臺幣參萬元、日幣肆萬伍仟元、美金壹佰貳拾元、人民幣貳仟
伍佰陸拾元、韓圓伍萬元、金戒指貳只、白金戒指貳只沒收，於
全部或一部不能沒收或不宜執行沒收時，追徵其價額。
    犯 罪 事 實
一、乙○○於民國109年11月16日下午3時13分許，騎乘車號000-00
    0號輕型機車，行經嘉義市○○路000號工地前時，見工地大門
    未鎖，竟意圖為自己不法之所有，萌生侵入住宅竊盜之犯意
    ，進入工地攀爬鷹架跨越至隔壁大樓陽台，啟門侵入同市○○
    街00巷00號5樓3屋主甲○○之住宅內，徒手竊取甲○○所有之現
    金新臺幣3萬元、日幣4萬5000元、美金120元、人民幣2560
    元、韓圓5萬元、金戒指2只、白金戒指2只後，
　　逃離現場。
二、案經甲○○訴請嘉義市政府警察局第二分局報告臺灣嘉義地方
    檢察署檢察官偵查起訴。
    理  由
一、本判決後述所引用之傳聞證據，被告乙○○於審理時表示沒
    有意見而不予爭執，且迄至言詞辯論終結前均未聲明異議，
    本院審酌上開證據資料製作時之情況，尚無違法不當及證明
    力明顯過低之瑕疵，亦認為以之作為證據應屬適當，揆諸前
    開規定，爰依刑事訴訟法第159條之5規定，認均有證據能力
    。
二、上揭犯罪事實業據被告於審理時坦承不諱，核與證人即告訴
    人甲○○、證人即上開工地主任謝○○於警詢時之證述情節相符
    ，並有現場勘查報告、現場照片、監視器翻拍照片、勘驗筆
    錄、被害報告單在卷可考，足認被告之自白與事實相符。本
    案事證明確，被告犯行堪以認定，應依法論科。
三、核被告所為，係犯刑法第321條第1項第1款之侵入住宅竊盜
    罪。被告前因竊盜案件，經本院以106年度易字第640號判決
    判處有期徒刑7月確定；因竊盜案件，經本院以101年度嘉簡
    字第1196號判決判處有期刑3月確定，上開二案嗣經本院以1
    07年度聲字第200號裁定諭知應執行有期徒刑9月確定，於10
    7年8月5日執行完畢出監，有臺灣高等法院被告前案紀錄表
    在卷可按，其於有期徒刑執行完畢後5年以內，故意再犯本
    件有期徒刑以上之罪，為累犯，本院參酌司法院釋字第775
    號解釋意旨，審酌被告於上開案件執行完畢後，未能自我控
    管以期順利復歸社會仍再度犯罪，足見被告有其特別惡性及
    對刑罰之反應力薄弱，乃依刑法第47條第1項之規定，加重
    其刑。爰以行為人之責任為基礎，依被告之陳述、前案紀錄
    等，審酌被告曾有竊盜、侵入住宅、妨害性自主之紀錄；於
    審理時自陳國中肄業；未婚、無子女；先前以臨時工為業等
    一切情狀，量處如主文所示之刑。被告竊得之現金新臺幣3
    萬元、日幣4萬5000元、美金120元、人民幣2560元、韓圓5
    萬元、金戒指2只、白金戒指2只，未經扣案，且為被告之犯
    罪所得，應依刑法第38條之1第1項前段、第3項規定諭知沒
    收，於全部或一部不能沒收或不宜執行沒收時，追徵
　　其價額。
據上論斷，應依刑事訴訟法第299條第1項前段（依刑事判決精簡
原則，僅記載程序法條），判決如主文。
本案經檢察官周欣潔提起公訴；檢察官陳昱奉到庭執行職務。
中　　華　　民　　國　　110 　年　　5 　　月　　20　　日
                  刑事第四庭  法  官  康敏郎
以上正本證明與原本無異。
如不服本判決應於收受判決後20日內向本院提出上訴書狀，並應敘述具體理由；其未敘述上訴理由者，應於上訴期間屆滿後20日內向本院補提理由書（均須按他造當事人之人數附繕本）「切勿逕送上級法院」。告訴人或被害人如對於本判決不服者，應具備理由請求檢察官上訴，其上訴期間之計算係以檢察官收受判決正本之日期為準。　　　　　　　　　　　　　　　　　　
中　　華　　民　　國　　110 　年　　5 　　月　　20　　日
                              書記官　陳佾澧
附錄法律條文：
刑法第321條
    犯前條第一項、第二項之罪而有下列情形之一者，處6月以
    上5年以下有期徒刑，得併科50萬元以下罰金：
    一、侵入住宅或有人居住之建築物、船艦或隱匿其內而犯之
        。
    二、毀越門窗、牆垣或其他安全設備而犯之。
    三、攜帶兇器而犯之。
    四、結夥三人以上而犯之。
    五、乘火災、水災或其他災害之際而犯之。
    六、在車站、港埠、航空站或其他供水、陸、空公眾運輸之
        舟、車、航空機內而犯之。
    前項之未遂犯罰之。